臺灣嘉義地方法院民事裁定  
111年度司繼字第70號
聲  請  人  凱基商業銀行股份有限公司

法定代理人  龐德明  


上列聲請人請求選任葉進輝之遺產管理人事件，本院裁定如下：
    主  文
聲請駁回。
聲請程序費用新臺幣1,000元由聲請人負擔。
    理  由
一、按繼承開始時，繼承人有無不明，而無親屬會議或親屬會議
    未於一個月內選定遺產管理人者，利害關係人或檢察官得聲
    請法院選任遺產管理人，並由法院依公示催告程序，定六個
    月以上之期限，公告繼承人，命其於期限內承認繼承，民法
    第1177條、第1178條第1項、第2項規定甚明。次按聲請書狀
    應載明供證明或釋明用之證據，又利害關係人聲請選任遺產
    管理人時，其聲請狀應記載其法律上利害關係之事由，並附
    具證明文件，家事事件法第75條第3項第6款、第136條第1項
    第4款定有明文；非訟事件之聲請或陳述，欠缺法定要件，
    而其情形可以補者，法院應限期命其補正，逾期不為補正時
    ，應以裁定駁回之；家事非訟事件，除法律別有規定外，準
    用非訟事件法之規定。非訟事件法施行細則第13條、家事事
    件法第97條亦有明文。
二、聲請意旨略以：訴外人即債務人徐旺財向聲請人申辦信用卡
    消費使用，卻未依約給付，現聲請人依法對債務人名下公同
    共有之財產提出代位分割遺產訴訟，已於鈞院110年朴簡字
    第185號審理中。經查上開公同共有之財產其中共有人即被
    繼承人葉進輝於110年1月27日死亡，其繼承人皆已拋棄繼承
    ，且未於一個月內召開親屬會議選定遺產管理人，致聲請人
    對上開公同共有遺產無法代位請求分割。為確保上該代位分
    割訴訟之當事人均適格，爰依法聲請選任被繼承人之遺產管
    理人；並提出戶籍謄本、繼承系統表、土地登記第一類謄本
    、債權憑證影本為證。
三、聲請人主張之前開事實，固據提出相關資料為證。惟聲請人
    係為第三人徐旺財之債權人，據以因被繼承人葉進輝與徐旺
    公同共有之土地，其提起代位分割訴訟而有利害關係。然依
    本院110年度朴簡字第185號民事簡易判決已駁回聲請人與葉
    進輝之遺產管理人部分，理由亦載明因地政機關並未登記葉
    進輝為公同共有人，為當事人不適格。是以，被繼承人葉進
    輝既非債務人徐旺財之公同共有人，聲請人主張之利害關係
    不復存在，又未能釋明有何其他利害關係，致本院於形式上
    無從審認本件有應選任遺產管理人之情形，爰依上揭規定，
    駁回本件聲請。
四、爰裁定如主文。
五、如對本裁定抗告，須於裁定送達後10日內，向本院提出抗告
    狀，並應繳納抗告費新臺幣1,000元整。
中　　華　　民　　國　　111 　年　　11　　月　　18　　日
               家事法庭  司法事務官 黃冠嵐          
正本係照原本作成。
中　　華　　民　　國　　111 　年　　11　　月　　18　　日
                         書　記　官 朱鴻明